---
title: "Практическое задание "
author: "Орлан Ондар"
output:
  word_document: default
  html_notebook: default
---

### Задача 1  


```{r}
z <- 1.96
p <- 0.5
err <- 0.03
selection_volume = z ** 2 * p * (1 - p) / err ** 2
print(round(selection_volume))
```

### Задача 2  


```{r}
z <- 1.96
p <- 0.67
err <- 0.03
selection_volume = z ** 2 * p * (1 - p) / err ** 2
print(round(selection_volume))
```
  
  
Неоходимый объем выборки при ожидании 0.67 меньше, чем при ожидании 0.5. 
Чем дальше ожидаемая доля от 0.5, тем меньше необходимый объем выборки.


### Задача 3  

#### 1.  


```{r}
coffee <- read.csv('experiment.csv')
library(DescTools)

```

  
  
#### 2.


```{r}
test_int <- BinomCI(sum(coffee$test), max(coffee$X), conf.level = 0.9)
print(test_int)
```


C 90% уровнем доверия можно сказать, что доля людей, которые захотели купить кофе с старой упаковке, находится на интервале от 0.55 до 0.6  

  
  
#### 3.
  
  
```{r}
control_int <- BinomCI(sum(coffee$control), max(coffee$X), conf.level = 0.9)
print(control_int)
```

  
  
C 90% уровнем доверия можно сказать, что доля людей, которые захотели купить кофе в новой упаковке, находится на интервале от 0.43 до 0.49


  
  
  
#### 4.


На основании полученных сведений можно сделать статистически значимый вывод о том, что новый дизайн упаковки с 90% уровнем доверия вызывает желание купить кофе у от 43% до 49% опрошенных. В сравнении со старым дизайном упаковки -- такое желание имеется у от от 55% до 60% опрошенных. 

Следовательно, новый дизайн упаковки не привлекате больше потенциальных покупателей.


#### 5.  


```{python}
import numpy as np
import pandas as pd
import scipy.stats as st

coff = pd.read_csv('experiment.csv')

common_num = coff.shape[0]
success_answer = sum(coff['test'])
estim = success_answer / common_num
se = np.sqrt(estim * (1 - estim) / common_num)

py_test_int = st.norm.interval(0.9, estim, se)
print('Доверительный интервал тестовой выборки', py_test_int)
```

```{python}
common_num = coff.shape[0]
success_answer = sum(coff['control'])
estim = success_answer / common_num
se = np.sqrt(estim * (1 - estim) / common_num)

py_control_int = st.norm.interval(0.9, estim, se)
print('Доверительный интервал контрольной выборки', py_control_int)
```

Результаты не изменились.

