---
title: "Практическое задание"
author: "Орлан Ондар"
output:
  word_document: default
  html_notebook: default
---

### Часть 1  

#### 1.

```{r}
parf <- read.csv('parfume.csv')
```

#### 2.

```{r}
parf <- parf[5:6]
parf <- parf[parf$vote != 2, ]
```



#### 3.



```{r}
barplot(table(parf[parf$group == 'test', ]), main = 'vote counts of test group', col = 'darkseagreen2', xlab = 'vote (0/1)', ylab = 'count')
```



```{r}
barplot(table(parf[parf$group == 'control', ]), main = 'vote counts of control group', col = 'darkseagreen2', xlab = 'vote (0/1)', ylab = 'count')
```




#### 4.


```{r}
control <- parf[parf$group == 'control', 'vote']

test <- parf[parf$group == 'test', 'vote']
```


#### 5.

H0: p_old = p_new

H1: p_old < p_new


#### 6.

```{r}
set.seed(123)
p_control <- mean(control)
p_test <- mean(test)
p_diff = p_control - p_test

N <- 1000
differences <- rep(NA, N)
for (i in 1:N){
  c <- sample(control, replace = TRUE)
  t <- sample(test, replace = TRUE)
  p <- mean(c) - mean(t)
  differences[i] <- p
}
###hist(differences)

differences_cent <- differences - mean(differences)
p_val = sum(differences_cent >= p_diff) / N
print(p_val)
```


Статистический вывод: на имеющихся данных, на уровне значимости 5% (уровне доверия 95%) есть основания не опровергать нулевую гипотезу.

Содержательный вывод: демонстрация черно-белого рекламного ролика не увеличило количество желающих приобрести товар.


### Часть 2

#### 1.


```{python}
import pandas as pd
import numpy as np

parf = pd.read_csv('parfume.csv')
```

#### 2.


```{python}
parf = parf[parf['vote'] != 2][['group', 'vote']]
```

#### 3.

```{python}
my_test = parf[parf['group'] == 'test']
my_control = parf[parf['group'] == 'control']
```

#### 4.


```{python}
p_t = sum(my_test['vote'])
p_c = sum(my_control['vote'])
total_t = my_test.size
total_c = my_control.size
my_count = np.array([p_t, p_c])
my_nobs = np.array([total_t, total_c])
```


#### 5.


```{python}
from statsmodels.stats.proportion import proportions_ztest as ztest

result = ztest(my_count, my_nobs, alternative = 'larger')
print('p-value: ', result[1])
```

H0: p_test = p_control

H1: p_test > p_control

Статистический вывод: на имеющихся данных, с уровнем значимости 5% (уровнем доверия 95%), есть достаточные основания отвергнуть H0 в пользу H1.

Содержательный вывод: демонстрация цветного рекламного ролика дает больше конверсии, чем демонстрация черно-белого рекламного ролика.