---
title: "Практическое задание 3"
author: "Орлан Ондар"
output:
  word_document: default
  html_notebook: default
---

### Задание 1


#### 1. 

```{r}
housing <- read.csv('housing.csv', sep='\t')
###View(housing)
```

#### 2.

```{r, echo = FALSE}
head(housing)
```



```{r, echo = FALSE}
tail(housing)
```



```{r, echo = FALSE}
str(housing)
```

#### 3. 

```{r, echo = FALSE}
summary(housing)
```


В колонках CRIM, ZN,RAD, LSTAT имеются ярко выраженные выбросы максимальных значений.
В колонке CHAS имеются аномальные значения.
Колонка LON имеет отрицательные значения.
В колонках CRIM, ZN, INDUS, RAD, LSTAT наблюдается высокая дисперсия.

#### 4.

```{r}
housing$MEDV_N <- housing$MEDV * 1000
```

#### 5.

```{r}
small <- housing[(housing$MEDV > 400) & (housing$MEDV < 500), ]
print(nrow(small))
```

#### 6.

```{r}
library(tidyverse)
housing <- housing %>% mutate(MEDV_LOG = log(MEDV))
```

#### 7.

```{r}
housing %>% filter(LSTAT >= 30) %>% select(TOWN) %>% head
```

#### 8. 

```{r}
hist(housing$LSTAT,
     main = 'LSTAT spreading',
     ylab = 'Count',
     xlab = 'LSTAT',
     col = 'skyblue')
```

Распределение имеет нормальное распрделение, однако скошено вправо.
Преобладают значения от 5 до 10.

```{r}
png('LSTAT hist.png')
hist(housing$LSTAT,
     main = 'LSTAT spreading',
     ylab = 'Count',
     xlab = 'LSTAT',
     col = 'skyblue')
dev.off
```

#### 9.

```{r}
ggplot(data = housing, aes(x = LSTAT)) + 
  geom_histogram(fill = 'skyblue', color = 'navy') + 
  labs(title = 'LSTAT spreading', x = 'LSTAT', y = 'Count')
ggsave('LSTAT spreading 2.png')
```


### Задание 2


#### 1.


```{r}
flats = read.csv('flats.csv')
###View(flats)
```

#### 2.

```{r}
flats %>% group_by(brick) %>% tally
```

Домов из кирпича меньше.

#### 3.

```{r}
flats %>% group_by(brick) %>% summarise(mean_price = mean(price))
```

Квартиры из кирпича в среднем дороже.

#### 4. 

```{r}
ggplot(data = flats,
       aes(x = price)) + 
  geom_histogram(fill = 'indianred1', color = 'indianred3') +
  facet_grid(~walk)
```

Распределение цен на жилье, которое не в шаговой доступности от метро менее скошено вправо.

#### 5.

```{r}
ggplot(data = flats, 
       aes(x = totsp,
           y = price,
           color = walk,
           size = kitsp)) + 
  geom_point(alpha = 0.6) + 
  labs(title = 'Price vs Square',
       x = 'square',
       y = 'price')
```



